# 顺流交易抵消

提问人：wx_5cbd6a2767a5 时间：2022-06-01 17:13:20
请教陈版主，
A公司持有B公司20%股份，构成重大影响。本年A公司销售商品 100 万予B公司，成本 80 万，B公司当年销售给第三方50%。
当年B公司净利润200.
A公司单体及合并分录如下：
单体：
长期股权投资-损益调整 (200-10)*20%=38
投资收益 (38)
合并层面不考虑毛利是否已实现:
收入 100×20%=20
成本 (80)×20%=（ 16 ）
投资收益（ 4 ）
请教陈版主相关分录是否正确，如正确，合并层面的投资收益 4 大于单体层面冲销的未实现毛利(100-80) _20%_ 50%=2，如何理解？谢谢。

回答人：chenyiwei
这样处理基本合理。
合并报表层面贷记投资收益 4 ，大于期末未实现顺流交易损益按比例确认的金额 2 ，其差额为本期已实现顺流交易损益（50%）的按比例计算金额，即 20 _50%_ 20%。之所以贷记投资收益，是因为顺流交易损益导致联营企业自身营业成本虚增，故此处贷记投资收益，实际上是将该联营企业虚减的净利润中归本企业的份额补记回来。